臺灣高等法院交通事件裁定　　　　　　　　　　　　　九十三年度交抗字第五一號
　　抗　告　人
　　即受處分人　甲○○
右抗告人因違反道路交通管理處罰條例案件，不服臺灣板橋地方法院中華民國九十二
年十月三十日，九十二年度交聲字第一五七○號、第一五七五號及第一五七六號裁定
（原處分案號：板監違字第裁四一─ＧＣ0000000號、第裁四一─ＧＣ000
0000號及第裁四一─ＧＣ0000000號），提起抗告，本院裁定如左：
    主  文
抗告駁回。
    理  由
一、按汽車駕駛人，行經有燈光號誌管制之交岔路口闖紅燈者，處新臺幣一千八百元
    以上五千四百元以下罰鍰；機器腳踏車，爭道行駛不在規定車道行駛者，處新臺
    幣六百元以上一千八百元以下罰鍰，道路交通管理處罰條例第五十三條、第四十
    五條第十三款分別定有明文；而依同條例第六十條第一項之規定，汽車駕駛人，
    駕駛汽車有違反本條例之行為，經交通勤務警察或依法令執行交通稽查任務人員
    制止時，不聽制止或拒絕停車接受稽查而逃逸者，除按各該條規定處罰外，處新
    臺幣三千元以上六千元以下罰鍰；再依同條例第六十三條第一項第一款、第三款
    之規定，違反上開規定，除依原條款處罰鍰外並得分別予記違規點數一點、三點
    。
二、查原處分機關交通部公路總局臺北區監理所板橋監理站九十二年九月十八日板監
    違字第裁四一─ＧＣ0000000號、第裁四一─ＧＣ0000000號及第
    裁四一─ＧＣ0000000號違反道路交通管理事件裁決書以抗告人即受處分
    人甲○○所有車牌號碼ＮＷ七─一九九號重型機車，於民國九十二年五月三十一
    日八時三十五分許，在臺中市○○路（南平路、復興路）駕車行經有燈光號誌管
    制之交岔路口闖紅燈、機器腳踏車不在規定車道行駛，及違反處罰條例之行為拒
    絕停車接受稽查而逃逸（經警方人員鳴笛制止拒絕停車逃逸），經台中市政府警
    察局第三分局勤工派出所警員羅建忠舉發，原處分機關依道路交通管理處罰條例
    第五十三條、第四十五條第十三款、第六十條第一項、第六十三條第一項第一款
    、第三款規定，分別裁處受處分人(一)罰鍰新臺幣（下同）一千八百元，並記違規
    點數三點、(二)罰鍰六百元，並記違規點數一點、(三)罰鍰三千元，並記違規點數一
    點，共計裁處罰鍰五千四百元，並記違規點數共計五點。受處分人不服聲明異議
    ，經原審以異議無理由，裁定駁回。
三、受處分人抗告意旨略以：抗告人機車係同年五月六日新購機車，至申訴日（同年
    六月三十日）共計五五天，抗告人每日行程之行車里程數約十餘公里，申訴日該
    車里程表為八一六公里，換算行車里程數大致相符，抗告人亦未託運該機車南下
    ，惟若加上行駛至台中之往返里程，則差距太大；案發日係星期六該機車停放於
    市員警對於交通違規案件所開立之罰單多有違誤、執法過當，及台中市警方查獲
    竊車借屍還魂集團而存有變造車牌問題等情；本件係警員逕行告發案件，然均未
    拍照或無其他證據舉證，僅憑目視舉發，員警是否能正確看清車號？是否能判斷
    車牌經過變造云云。
四、經查：本件受處分人所有之車號ＮＷ七─一九九號重型機車，確於九十二年五月
    三十一日八時三十五分許，行經臺中市○○路與復興路二段之設有燈光號誌管制
    之交岔路口時闖紅燈，經警鳴笛示警攔停，惟該車不理會執勤員警指揮竟拒絕停
    車受檢逃逸，警員遂追逐其後，該車復於復興路與德富路口因爭道不依規定車道
    行駛，嗣經警記下車號掣單逕行舉發違規事實之情，已據臺中市警察局第三分局
    九十二年七月二十九日中分三交字第○九二○○二四七七一號函說明，有該函附
    卷可按（見原審一五七○號卷第十五頁），復據證人即本件舉發違規之警員羅建
    忠於原審結證屬實（見前揭原審一五七○號卷第二三頁、第二四頁），並有舉發
    違反道路交通管理事件通知單在卷可稽，抗告人雖否認於前揭時、地行經該岔路
    口，惟執勤警員依法執行職務舉發違規事實，應無構陷之情，而抗告人亦未舉證
    其機車車牌有遭偽造、變造之事證，是抗告人於交岔路口闖紅燈，並經警攔停不
    停逃逸，該車復因躲避警員追逐於復興路與德富路口因爭道不依規定車道行駛違
    規之情，事証明確，抗告人仍執陳詞否認上開違規事實，並不足採。
五、原審認原處分機關據以援引上開規定，裁處受處分人罰鍰新臺幣五千四百元，並
    記違規點數五點，並無不當，而駁回受處分人異議之聲明，經核並無不合，本件
    抗告為無理由，應予駁回。
據上論斷，應道路交通管理處罰條例第八十九條，道路交通案件處理辦法第二十六條
，刑事訴訟法第四百十二條，裁定如主文。
中　　　華　　　民　　　國　　九十三　　年　　　一　　　月　　　卅  　　日
                              臺灣高等法院交通法庭
                                  審判長法  官  洪  政  雄
                                        法  官  鄧  振  球
                                        法  官  李  春  地
右正本證明與原本無異。
不得再抗告。
                                        書記官  柳  秋  月
中　　　華　　　民　　　國　　九十三　　年　　　一　　　月　　　卅  　　日
